【裁判字號】    99,審訴,22
【裁判日期】    990331
【裁判案由】    毒品危害防制條例
【裁判全文】
臺灣士林地方法院刑事判決              99年度審訴字第22號
公  訴  人  臺灣士林地方法院檢察署檢察官
被      告  甲○○
上列被告因違反毒品危害防制條例案件，經檢察官提起公訴（98
年度毒偵字第2100號），被告於準備程序就被訴事實為有罪之陳
述，本院合議庭裁定由受命法官獨任改依簡式審判程序審理，並
判決如下：
    主  文
甲○○施用第一級毒品，累犯，處有期徒刑壹年貳月。扣案之第
一級毒品海洛因（驗餘淨重壹點陸陸玖玖公克）及第二級毒品甲
基安非他命（驗餘淨重零點貳伍伍捌公克）沒收銷燬，包裝上開
海洛因之塑膠空包裝袋拾陸個、包裝上開甲基安非他命之塑膠空
包裝袋貳個、吸食器壹組、分裝勺參支、塑膠空袋參個、分裝袋
肆包（內有塑膠空袋貳佰參拾捌個）、電子磅秤壹臺及吸食器壹
組均沒收。
    事實及理由
一、本件犯罪事實及證據，除引用檢察官起訴書之記載（如附件
    起訴書）外，另更正並補充：(一)犯罪事實部分：甲○○前因
    施用毒品案件，經本院以89年度毒聲字第1319號裁定令入勒
    戒處所觀察、勒戒後，認有繼續施用毒品之傾向，再經本院
    以90年度毒聲字第707 號裁定令入戒治處所施以強制戒治，
    嗣經本院以90年度毒聲字第1390號裁定停止戒治，所餘戒治
    期間付保護管束，於民國91年5 月11日保護管束期滿未經撤
    銷，視為執行完畢，並由臺灣士林地方法院檢察署檢察官以
    91年度戒毒偵字第68號為不起訴處分確定；另於上開強制戒
    治執行完畢後5 年內，因毒品案件經本院以95年度訴字第54
    3 號分別判處有期徒刑10月、4 月，並定應執行有期徒刑1
    年，經臺灣高等法院以95年度上訴字第3270號駁回上訴確定
    ；再因毒品案件，經臺灣高等法院以95年度上訴字第4345號
    分別判處有期徒刑1 年、6 月，應執行有期徒刑1 年4 月確
    定；上開各罪經臺灣高等法院以96年度聲減字第3575號裁定
    減刑並定其應執行有期徒刑1 年1 月確定；又其另因毒品案
    件，經本院以96年度易字第2192號判處有期徒刑8 月確定，
    與前揭應執行之有期徒刑1 年1 月接續執行，於98年2 月16
    日縮刑期滿執行完畢。詎其仍不知悛悔，於98年11月24日下
    午3 時許，在臺北縣淡水鎮小坪頂72之1 號2 樓內，以將海
    洛因混合甲基安非他命置於吸食器內燃燒後吸食其煙霧之方
    式，同時施用第一級毒品海洛因及第二級毒品甲基安非他命
    1 次。嗣於同日下午3 時40分許，在上址為警查獲，並扣得
    其所有供施用之第一級毒品海洛因16包（合計淨重1.68公克
    ，因鑑驗使用0.0101公克，餘重1.6699公克）、第二級毒品
    甲基安非他命2 包（合計淨重0.256 公克，取樣0.0002公克
    ，餘重0.2558公克）、分裝勺3 支、塑膠空袋3 個、分裝袋
    4 包（內有塑膠空袋238 個）、電子磅秤1 臺及吸食器1 組
    等物。(二)證據部分：證據清單暨待證事實編號二證據名稱欄
    「臺灣尖端先進生技醫藥股份有限公司濫用藥物尿液檢驗報
    告」之文字更正為「臺灣檢驗科技股份有限公司濫用藥物檢
    驗報告」；另增列臺灣檢驗科技股份有限公司99年2 月11日
    濫用藥物檢驗報告。(三)上開犯罪事實業據被告於本院準備程
    序期日及審理中坦承不諱，核與起訴書所載之證據相符，足
    認被告上開任意性自白與事實相符，本件事證明確，被告犯
    行洵堪認定，應依法論科。
二、核被告所為，係犯毒品危害防制條例第10條第1 項施用第一
    級毒品罪及同條第2 項施用第二級毒品罪。又被告施用第一
    級毒品海洛因及第二級毒品甲基安非他命前後持有之低度行
    為為施用之高度行為所吸收，均不另論罪。再被告以將第一
    級毒品海洛因混合第二級毒品甲基安非他命置於吸食器內燃
    燒後吸食其煙霧之方式，同時施用第一級毒品海洛因及第二
    級毒品甲基安非他命1 次，係以一行為同時觸犯上開2 罪名
    ，為想像競合犯，應從一重之施用第一級毒品罪處斷。另被
    告有上述前科執行情形，此有臺灣高等法院被告前案紀錄表
    在卷可憑，其於前案有期徒刑執行完畢後5 年內，故意再犯
    有期徒刑以上之本罪，為累犯，應依法加重其刑。爰審酌被
    告曾因施用毒品犯行而送觀察、勒戒及強制戒治程序，仍無
    法戒除毒癮，復又觸犯本件施用毒品犯行，顯示其無戒絕之
    決心，惟本件被告同時施用第一級毒品、第二級毒品1 次，
    係傷害自身健康，所生危害非鉅，且本件被告犯後已坦承犯
    行，態度尚屬良好等一切情狀，量處如主文所示之刑，以資
    懲儆，公訴人求處有期徒刑1 年4 月，稍嫌過重。扣案之第
    一級毒品海洛因（驗餘淨重1.6699公克）及第二級毒品甲基
    安非他命（驗餘淨重0.2558公克）均為違禁物，各應依毒品
    危害防制條例第18條第1 項前段之規定宣告沒收銷燬；而扣
    案包裝上開海洛因之塑膠空包裝袋16個、包裝上開甲基安非
    他命之塑膠空包裝袋2 個、吸食器1 組、分裝勺3 支、塑膠
    空袋3 個、分裝袋4 包（內有塑膠空袋238 個）、電子磅秤
    1 臺及吸食器1 組分別為被告所有供施用上開毒品之工具，
    業經被告於本院審理中供承明確，均依法宣告沒收。至扣案
    注射針筒3 支非被告本案施用第一級、第二級毒品之工具，
    業據被告於本院審理時供承明確（參見本院99年3 月26日審
    判筆錄），乃均不予宣告沒收，附此敘明。
據上論斷，應依刑事訴訟法第273 條之1 第1 項、第299 條第1
項前段、第310 條之2 、第454 條，毒品危害防制條例第10條第
1 項、第2 項、第18條第1 項前段，刑法第11條、第55條、第47
條第1 項、第38條第1 項第2 款，判決如主文。
本案經檢察官蔡元仕到庭執行職務。
中    華    民    國    99    年    3     月    31    日
                  刑事第一庭法  官  雷雯華
以上正本證明與原本無異。
如不服本判決應於收受判決後10日內向本院提出上訴書狀，並應
敘述具體理由；其未敘述上訴理由者，應於上訴期間屆滿後20日
內向本院補提理由書（均須按他造當事人之人數附繕本）「切勿
逕送上級法院」。
                            書記官  陳麗津
中    華    民    國    99    年    3     月    31    日
附錄本判決論罪法條依據：
毒品危害防制條例第10條
施用第一級毒品者，處6 月以上5 年以下有期徒刑。
施用第二級毒品者，處3 年以下有期徒刑。

司法院資訊處製作；財團法人民間司法改革基金會備份。
